Images des répertoires du notaire Hippolyte Lejeune pour l'étude IX
Archives nationales de France
Images des répertoires du notaire Hippolyte Lejeune pour l'étude IX
26 septembre 1833 - 29 juillet 1863
MC/RE/IX/20 - MC/RE/IX/23
Etude IX; Lejeune, Hippolyte
2 registres
Archives nationales de France
Minutes et répertoires: la loi 2008-696 du 15 juillet 2008 relative aux archives a fixé à 75 ans à compter de la date de l'acte, ou à 25 ans à compter de la date du décès de l'intéressé si ce délai est plus bref, le délai de communication des minutes et répertoires des notaires; ce délai est porté à 100 ans à compter de la date de l'acte si le document se rapporte à un mineur (code du Patrimoine, articles L213-2, 4e d et 5e).
Autres documents de l'étude (dossiers de clients, comptabilité...): s'agissant d'archives privées, ces documents sont communicables selon les modalités fixées par le déposant ou le donateur.
Certains documents ne sont pas accessibles sous leur forme originale en raison de leur mauvais état de conservation.
Registres entrés aux Archives nationales en 1961.
Images des répertoires de l’étude IX
Archives de l'étude IX
répertoire d'officier public ministériel
- Répertoire chronologique pour la période du 26 septembre 1833 au 6 mars 1837, 26 septembre 1833 - 6 mars 1837; MC/RE/IX/20; Ce répertoire comporte 175 feuillets et fait partie d' un registre de 299 feuillets de papier manuscrits, hauteur 34,5 x largeur 24 cm, composé de 2 cahiers foliotés par le notaire. Le registre est en bon état.
  Le registre contient aussi le répertoire du notaire Louis Lucien Nolleval pour la période du 6 janvier 1830 au 25 septembre 1833.
  Le répertoire contient les informations suivantes: 1. le n° de l'acte dans l'année; 2. date du jour; 3. nature de l'acte passé en brevet; 4. nature de l'acte passé en minute; 5. nom, prénom, domicile des parties, indication sur la situation et les prix des biens; 6. date d'enregistrement de l'acte; 7. droits d'enregistrement.
  Attention: seuls les actes passés en minute sont conservés; les actes mentionnés dans le répertoire comme passés en simple brevet (colonne 3) ne sont pas conservés par les notaires et ne sont donc pas versés au Minutier (ils sont remis aux clients).
  répertoire
  - Liste chronologique des actes pour la période du 25 septembre au 31 décembre 1833, 25 septembre - 31 décembre 1833; 125 r°-134 r°
  - Liste chronologique des actes pour la période du 2 janvier au 31 décembre 1834, 2 janvier - 31 décembre 1834; 134 r°-172 v°
  - Liste chronologique des actes pour la période du 2 janvier au 31 décembre 1835, 2 janvier - 31 décembre 1835; 172 v°-230 v°
  - Liste chronologique des actes pour la période du 2 janvier au 31 décembre 1836, 2 janvier - 31 décembre 1836; 230 v°-288 v°
  - Liste chronologique des actes pour la période du 1er janvier au 6 mars 1837, 1er janvier - 6 mars 1837; 289 r°-299 v°
- Répertoire chronologique pour la période du 6 mars 1837 au 13 mars 1844, 6 mars 1837 - 13 mars 1844; MC/RE/IX/21; Un registre de 402 feuillets de papier manuscrits, hauteur 34 x largeur 24 cm, composé de 4 cahiers foliotés par le notaire. Le registre est en bon état.
  - Liste chronologique des actes pour la période du 6 mars au 30 décembre 1837, 6 mars - 30 décembre 1837; 1 r°-37 v°
  - Liste chronologique des actes pour la période du 2 janvier au 31 décembre 1838, 2 janvier - 31 décembre 1838; 37 v°-107 v°
  - Liste chronologique des actes pour la période du 2 janvier au 31 décembre 1839, 2 janvier - 31 décembre 1839; 107 v°-180 r°
  - Liste chronologique des actes pour la période du 2 janvier au 31 décembre 1840, 2 janvier - 31 décembre 1840; 180 r°-243 r°
  - Liste chronologique des actes pour la période du 2 janvier au 31 décembre 1841, 2 janvier - 31 décembre 1841; 243 r°-302 v°
  - Liste chronologique des actes pour la période du 3 janvier au 29 décembre 1842, 3 janvier - 29 décembre 1842; 302 v°-350 r°
  - Liste chronologique des actes pour la période du 2 janvier au 30 décembre 1843, 2 janvier - 30 décembre 1843; 350 r°-390 v°
  - Liste chronologique des actes pour la période du 2 janvier au 13 mars 1844, 2 janvier - 13 mars 1844; 390 v°-402 v°
- Répertoire chronologique pour la période du 13 mars 1844 au 31 août 1853, 13 mars 1844 - 31 août 1853; MC/RE/IX/22; Un registre de 303 feuillets de papier manuscrits, hauteur 35,5 x largeur 24,5 cm, composé de 3 cahiers foliotés par le notaire. Le registre est en mauvais état.
  - Liste chronologique des actes pour la période du 13 mars au 31 décembre 1844, 13 mars - 31 décembre 1844; 1 r°-29 v°
  - Liste chronologique des actes pour la période du 2 janvier au 31 décembre 1845, 2 janvier - 31 décembre 1845; 29 v°-65 r°
  - Liste chronologique des actes pour la période du 3 janvier au 31 décembre 1846, 3 janvier - 31 décembre 1846; 65 r°-104 r°
  - Liste chronologique des actes pour la période du 2 janvier au 31 décembre 1847, 2 janvier - 31 décembre 1847; 104 v°-134 r°
  - Liste chronologique des actes pour la période du 3 janvier au 30 décembre 1848, 3 janvier - 30 décembre 1848; 134 v°-158 r°
  - Liste chronologique des actes pour la période du 2 janvier au 31 décembre 1849, 2 janvier - 31 décembre 1849; 158 r°-188 r°
  - Liste chronologique des actes pour la période du 2 janvier au 31 décembre 1850, 2 janvier - 31 décembre 1850; 188 r°-217 r°
  - Liste chronologique des actes pour la période du 2 janvier au 31 décembre 1851, 2 janvier - 31 décembre 1851; 217 v°-251 v°
  - Liste chronologique des actes pour la période du 2 janvier au 31 décembre 1852, 2 janvier - 31 décembre 1852; 251 v°-281 r°
  - Liste chronologique des actes pour la période du 3 janvier au 31 août 1853, 3 janvier - 31 août 1853; 281 v°-303 v°
- Répertoire chronologique pour la période du 2 septembre 1853 au 29 juillet 1863, 2 septembre 1853 - 29 juillet 1863; MC/RE/IX/23; Ce répertoire comporte 280 feuillets et fait partie d' un registre de 301 feuillets de papier manuscrits, hauteur 35,5 x largeur 24,5 cm, composé de 3 cahiers foliotés par le notaire. Le registre est en assez bon état.
  Le registre contient aussi le répertoire du notaire Edmond Bardout pour la période du 29 juillet 1863 au 22 juillet 1864.
  - Liste chronologique des actes pour la période du 2 septembre 1853 au 30 décembre 1853, 2 septembre 1853 - 30 décembre 1853; 1 r°-8 r°
  - Liste chronologique des actes pour la période du 2 janvier au 30 décembre 1854, 2 janvier - 30 décembre 1854; 8 v°-26 v°
  - Liste chronologique des actes pour la période du 3 janvier au 29 décembre 1855, 3 janvier - 29 décembre 1855; 26 v°-55 r°
  - Liste chronologique des actes pour la période du 2 janvier au 31 décembre 1856, 2 janvier - 31 décembre 1856; 55 r°-84 v°
  - Liste chronologique des actes pour la période du 2 janvier au 30 décembre 1857, 2 janvier - 30 décembre 1857; 85 r°-118 v°
  - Liste chronologique des actes pour la période du 2 janvier au 31 décembre 1858, 2 janvier - 31 décembre 1858; 118 v°-153 r°
  - Liste chronologique des actes pour la période du 3 janvier au 31 décembre 1859, 3 janvier - 31 décembre 1859; 153 r°-181 r°
  - Liste chronologique des actes pour la période du 2 janvier au 31 décembre 1860, 2 janvier - 31 décembre 1860; 181 r°-211 r°
  - Liste chronologique des actes pour la période du 2 janvier au 28 décembre 1861, 2 janvier - 28 décembre 1861; 211 r°-238 v°
  - Liste chronologique des actes pour la période du 2 janvier au 31 décembre 1862, 2 janvier - 31 décembre 1862; 238 v°-268 v°
  - Liste chronologique des actes pour la période du 2 janvier au 29 juillet 1863, 2 janvier - 29 juillet 1863; 268 v°-280 r°